【裁判字號】    99,交上易,152
【裁判日期】    990709
【裁判案由】    過失致死
【裁判全文】
臺灣高等法院刑事判決               99年度交上易字第152號
上  訴  人  臺灣桃園地方法院檢察署檢察官
被      告  乙○○
上列上訴人因被告過失致死案件，不服臺灣桃園地方法院98年度
審交易字第417號，中華民國99年4月16日第一審判決（起訴案號
：臺灣桃園地方法院檢察署98年度偵字第22126號），提起上訴
，本院判決如下：
    主  文
原判決撤銷。
乙○○犯過失致人於死罪，處有期徒刑捌月。
    事  實
一、乙○○於民國98年7月5日上午7時許，駕駛車牌號碼9N-0946
    號自用小客車（乙○○持有職業聯結車駕駛執照自98年3月
    20日起迄99年3月19日止原處吊銷，然此並無得吊銷乙○○
    持有他級駕駛執照之依據，是其本案駕駛自用小客車並非無
    照駕駛），沿桃園縣桃園市○○路內側車道由桃園往中壢方
    向行駛，行經桃園縣桃園市○○路與上海路交叉路口，原應
    注意該路段行車速限為時速50公里，不得超速行駛，並應注
    意車前狀況，隨時採取必要之安全措施，而依當時天候晴、
    日間自然光線、柏油路面乾燥、無缺陷、無障礙物、視距良
    好等情，復無不能注意之情事，竟疏未注意及此，以時速60
    公里之速度超速行駛，適有徐呂玉秀騎乘車牌號碼TD9-423
    號輕型機車沿桃園縣桃園市○○路由中壢往桃園方向駛至，
    經上開交岔路口左轉彎，兩車因而發生碰撞，致徐呂玉秀受
    有急性硬腦膜下出血併腦幹衰竭、右鎖骨骨折、呼吸衰竭、
    右腳挫傷等傷害，經送醫救治，延至98年7月18日凌晨2時50
    分仍因腦幹衰竭併血壓不穩不治死亡。乙○○肇事後，於有
    偵查犯罪權限之機關未發覺犯罪前，主動向據報到場處理之
    桃園縣政府警察局交通警察隊桃園分隊警員坦承為肇事人，
    自首接受裁判。
二、案經徐呂玉秀之夫甲○○告訴臺灣桃園地方法院檢察署檢察
    官偵查起訴。
    理  由
一、訊據被告乙○○對於因自己之過失而發生本件車禍致被害人
    徐呂玉秀死亡之事實均坦承不諱，並有本件車禍之道路交通
    事故現場圖、道路交通事故調查報告表(一)、(二)、桃園縣政府
    警察局舉發違反道路交通管理事件通知單、肇事車輛及現場
    照片、長庚醫療財團法人林口長庚紀念醫院診斷證明書、相
    驗筆錄、臺灣桃園地方法院檢察署相驗屍體證明書、檢驗報
    告書、相驗照片等件為證。再查：本件於偵查中經委請台灣
    省桃園縣區車輛行車事故鑑定委員會鑑定結果，認為徐呂玉
    秀駕駛輕機車行經設有機慢車兩段左轉標誌之行車管制號誌
    正常運作交岔路口，未依兩段式左轉且未讓對向直行車先行
    為肇事主因，被告行經行車管制號誌正常運作交岔路口，超
    速行駛內側左轉專用車道且未注意車前狀況為肇事次因，於
    原審時再送由臺灣省車輛行車事故覆議鑑定委員會覆議結果
    ，亦維持原鑑定意見，有台灣省台北縣區車輛行車事故鑑定
    委員會98年9月18日桃縣鑑字第098520376號鑑定意見書、臺
    灣省車輛行車事故覆議鑑定委員會99年2月21日覆議字第099
    6200386號函各一件在卷可稽（相驗卷第54-57頁、原審卷第
    31頁）。被告因上開過失駕車行為，致告訴人傷重死亡，自
    有因果關係。被告上開任意性自白核與事實相符可以採信，
    本案事證已臻明確，被告犯行堪以認定，應依法論科。
二、核被告乙○○所為，係犯刑法第276條第1項之過失致人於死
    罪。被告報警處理後，主動向警員陳明其為肇事車輛駕駛人
    ，自首接受裁判，有桃園縣政府警察局道路交通事故肇事人
    自首情形紀錄表1份在卷可按，爰依刑法第62條前段規定，
    減輕其刑。原審以被告犯罪事證明確，據以論罪科刑，固非
    無見。惟查：被告於本案前，亦因駕駛車輛犯業務過失致人
    於死罪，經台灣新竹地方法院判處有期徒8月、緩刑3年，於
    98年6月25日確定，仍不知謹慎行車，竟於98年7月5日再發
    生本案車禍致徐呂玉秀死亡；尤有甚者，在本案以後，被告
    於98年12月間又因犯刑法第185條之3違背安全駕駛罪，經檢
    察官為緩起訴處分，足見被告駕駛車輛行駛於公眾往來道路
    ，極度不遵守交通規則，對大眾交通安全危害甚鉅，實不應
    輕饒，原審未慮及此，僅量處被告得易科罰金之有期徒刑6
    月之刑，即嫌過輕，檢察官據此上訴指摘原判決量刑不當，
    為有理由，應由本院將原判決撤銷改判。爰審酌被告品行、
    疏於注意行車安全，其過失之程度，造成被害人死亡之結果
    、死者對車禍之發生亦同有過失，被告於犯後雖坦認犯行，
    惟於開庭時未見其向告訴人表達歉意，且一再於家屬面前指
    責死者過失，亦未為民事上和解，難認其已真心悔悟，犯後
    態度不佳等一切情狀，量處如主文第二項所示之刑。
三、被告乙○○經合法傳喚，無正當理由不到庭，爰不待其陳述
    逕行判決。
據上論斷，應依刑事訴訟法第369條第1項前段、第364條、第299
條第1項前段、第371條，刑法第276條第1項、第62條前段，刑法
施行法第1條之1第1項、第2項前段，判決如主文。
本案經檢察官陳明光到庭執行職務。
中    華    民    國    99    年    7    月    9    日
                  刑事第四庭審判長法  官  陳筱珮
                                  法  官  邱滋杉
                                  法  官  孫惠琳
以上正本證明與原本無異。
不得上訴。
                                  書記官  林敬傑
中    華    民    國    99    年    7     月    9     日
附錄：本案論罪科刑法條全文
中華民國刑法第276條
（過失致死罪）
因過失致人於死者，處 2 年以下有期徒刑、拘役或 2 千元以下
罰金。
從事業務之人，因業務上之過失犯前項之罪者，處 5 年以下有
期徒刑或拘役，得併科 3 千元以下罰金。

司法院資訊處製作；財團法人民間司法改革基金會備份。
